【裁判字號】    97,交聲,303
【裁判日期】    970411
【裁判案由】    交管條例聲異
【裁判全文】
臺灣板橋地方法院交通事件裁定         97年度交聲字第303號
原處分機關  交通部公路總局臺北區監理所蘆洲監理站
異  議  人
即受處分人  甲○○
上列異議人即受處分人因違反道路交通管理處罰條例案件，對於
交通部公路總局臺北區監理所蘆洲監理站中華民國97年1 月18日
以北監蘆字第裁46-AEV926643號所為之處分（原舉發案號：臺北
市政府北市警交字第AEV926643 號），聲明異議，本院裁定如下
：
    主  文
異議駁回。
    理  由
一、原處分意旨略以：異議人即受處分人甲○○於民國九十六年
    九月三日下午三時三十分許，騎乘ＧＪＥ－３２３號重型機
    車，行經臺北市○○○路二三七號前之有燈光號誌管制之交
    岔路口闖紅燈違規，經臺北市政府警察局大同分局員警當場
    舉發，遂依道路交通管理處罰條例第五十三條第一項、第六
    十三條第一項第三款規定，裁處罰鍰新臺幣（下同）四千五
    百元，並記違規點數三點。
二、本件異議人則以：伊並無闖紅燈之違規行為，係穿越上開路
    口後，因前方紅綠燈開始閃爍而煞車滑行時遭警攔停舉發，
    為此聲明異議云云。
三、按汽車駕駛人，行經有燈光號誌管制之交岔路口闖紅燈者，
    處一千八百元以上五千四百元以下罰鍰，並記違規點數三點
    ，道路交通管理處罰條例第五十三條、第六十三條第一項第
    三款分別定有明文。
四、經查，異議人於前揭時、地，確有闖越紅燈之違規駕駛行為
    ，業據證人即本件舉發員警尤勝斌於本院九十七年三月十一
    日訊問時，到庭具結證稱：「九十六年九月三日下午在臺北
    市○○○路二三七號前執行交通稽查職務，當時下午三點三
    十分發現有一部機車沿民權西路外側車道由東向西行駛，他
    闖紅燈繼續直行，我攔下他，請他出示駕照、行照，並告知
    異議人他闖紅燈，異議人說他沒帶駕照、行照，我查明他身
    份後，就告發他闖紅燈違規，異議人拒絕簽受舉發單。我就
    告訴他我是依法執行勤務，並告訴他應到案日期及處所…。
    」、「（以你所站位置，如何確定異議人通過該路口時，燈
    號已經變成紅燈？）這兩個紅綠燈是同步轉成紅燈。」、「
    （有無可能你的視線被前方橋柱擋到，而無法正確判斷當時
    燈號？）我視線沒有被擋住。」、「（你舉發異議人前，有
    無確認你說的路口已經轉成紅燈？）有。」、「（異議人通
    過你說的路口時速約多少？）約三十公里。」及「（異議人
    通過你說的路口時，民權西路東往西的其他車輛狀況如何？
    ）其他車輛是停在停止線內等紅燈。這兩個路口的黃燈時間
    大約三秒。」等語綦詳，並有與其所述相符、已登載本件違
    規處理情形之臺北市政府警察局舉發違反道路交通管理事件
    通知單移送聯影本在卷可憑。證人尤勝斌既當場目睹異議人
    違規並依法舉發，自得為交通案件之證人，又其上開證詞業
    經具結程序之擔保，且無瑕疵可指，當得採為認定異議人違
    規之證據，是以異議人於前揭時、地有騎乘騎車闖越紅燈之
    違規行為，已甚明確。異議人於本院上開期日訊問時，亦自
    承：伊通過臺北市○○○路二三七號前之交岔路口時，並未
    確認路口之燈號，即往前滑行，停在警員站立處之交岔路口
    後為警舉發等情不諱，異議人既無法確認通過前述路口時之
    號誌仍為綠燈，則其空言否認並未闖紅燈，另辯稱：警員站
    立位置是在橋柱下，視線遭橋柱檔到無法辨識燈號云云，洵
    屬卸責之虛詞，要無可採。
五、綜上所述，異議人於前述時、地，確有騎乘機車行經燈光號
    誌管制之交岔路口闖越紅燈之違規，堪予認定。從而原處分
    機關援引首揭規定，裁處罰鍰四千五百元，並記違規點數三
    點，於法並無違誤，應予維持。本件異議人之異議則無理由
    ，應予駁回。
據上論斷，應依道路交通管理處罰條例第八十七條第二項，道路
交通案件處理辦法第十九條，裁定如主文。
中    華    民    國    97    年    4     月    11    日
                  交通法庭    法  官  劉元斐
上列正本證明與原本無異。
如不服本裁定，應於裁定送達後五日內敘明抗告理由，向本院提
出抗告狀。
                              書記官  張懿端
中    華    民    國    97    年    4     月    11    日


司法院資訊處製作；財團法人民間司法改革基金會備份。
